臺灣高等法院臺南分院刑事裁定　　　　九十一年度抗字第一四六號　Ａ
　　　抗　告　人
　　　即自訴人　　乙　○　○
　　　被　　　告　甲　○　○
右列抗告人因自訴被告恐嚇等案件，不服臺灣臺南地方法院中華民國九十一年三月二
十九日裁定（九十年度自字第四二二號），提起抗告，本院裁定如左：
      主      文
抗告駁回。
      理      由
一、本件抗告意旨略以：本件並無違反刑事訴訟法第二百五十二條之情形，當天（二
    十六日）晚上是甲○○一人不讓抗告人跑出大門，沒有房東，而且翁先生極其恐
    嚇之能事，連續恐嚇抗告人；又關於侵占部分不但內幕重重，而且帳冊太多，無
    法在第一次調查庭即提出，且因為翁先生在庭外會派人攔取本案資料，請求開庭
    詳查云云。
二、按法院或受命法官於自訴案件第一次審判期日前訊問及調查結果，如認為案件有
    刑事訴訟法第二百五十二條至第二百五十四條之情形者，得以裁定駁回其自訴，
    同法第三百二十六條第三項定有明文。又告（自）訴人之告訴，係以使被告受刑
    事訴追為目的，是其陳述是否與事實相符，仍應調查其他證據以資審認，苟其所
    攻擊之詞，尚有瑕疵，則在此瑕庛未究明前，即不得遽採為斷罪之基礎（最高法
    院五十二年臺上字第一三○○號判例、六十一臺上字第三○九九號判例、六十九
    年臺上字第一五三一號判決參照）。
三、經查：
（一）恐嚇及妨害自由部分：
  １、本件抗告人先於自訴狀稱被告係於民國（下同）九十年二月二十四日對其恐嚇
      及妨害自由（見原審卷第二頁），嗣經原審法院裁定命其補正被告恐嚇及妨害
      自由之時間地點及行為方式後，又具狀補陳被告對其恐嚇及妨害自由之時間係
      九十年二月二十六日（見原審卷第二七頁）；且於自訴狀稱被告與房東聯手不
      肯讓其跑出大門（見原審卷第二頁），又於抗告狀陳稱是甲○○一人不讓抗告
      人跑出大門，沒有房東；而就被告對其恐嚇之內容先自訴稱係「要找人打你，
      要給你好看，我是新營太子廟的老大，要叫人打斷你腳」等語（見原審卷第二
      頁），復於移送併辦案件偵查中陳稱係「你知死，要你好看」等語（見發查卷
      ）；參以抗告人乙○○於九十年二月二十七日八時四十分許在其所住如意大廈
      警衛室對被告甲○○恐嚇稱；「你知死，這一兩天你就知道，要你好看」等語
      ，致被告心生畏懼之犯行，業經原審法院於九十一年一月三日以九十年度易字
      第二○一三號判決判處有期徒刑四月（現正上訴中），有被告提出之九十年度
      易字第二○一三號刑事判決影本一件附卷可稽（見原審卷第三九頁），足見抗
      告人與被告確因另案而有宿怨閒隙，是本件抗告人之指訴前後不一，尚有瑕疵
      ，其與被告間又有如上所述之故舊恩怨關係，揆諸前揭說明，不得僅憑抗告人
      之指訴，即遽採為不利於被告之判斷。
  ２、又原審於九十年十二月十七日以裁定命抗告人補正被告涉有上開犯行之證據，
      抗告人並未遵期補正，嗣原審傳喚抗告人到庭說明，抗告人陳稱：因被告恐嚇
      及妨害自由之地點係伊私人住家，只有伊太太在場，無法提出其他證據等語（
      見原審卷第四七頁），經原審依職權查詢抗告人個人基本資料結果，抗告人已
      離婚，未有配偶，是抗告人稱其太太在場一情即有可疑，而無法遽採信為真實
      ；此外，抗告人復未提出其他證據資料，俾供本院查證其所述被告上開犯行屬
      實，卷內亦查無其他積極證據足資證明被告有抗告人所述之上開犯行，自不得
      僅憑抗告人單方面之指述，即遽對被告繩以罪責。
（二）侵占部分：
      本件抗告人於原審時僅泛稱被告有侵占及帳目不法之犯行，就侵占之詳細時間
      、地點、方式及款項均未指明，且未提出被告犯罪之證據，原審乃於九十年十
      二月十七日裁定命抗告人於該裁定送達五日內補正上開事項，抗告人於接獲上
      開裁定後，就被告侵占犯行部分，僅具狀補稱時間係八十八年間至九十年間，
      並未明確，又就地點、方式及款項均未補正說明，而無法認定抗告人請求裁判
      之範圍及被告之犯罪事實究係為何，僅稱將於開庭時當庭呈上資料（見原審卷
      第二七頁），嗣經原審傳喚抗告人到庭說明，抗告人仍未提出相關資料以供查
      證，稱帳冊在大樓裏，無法提出帳冊（見原審卷第四七頁），且其所提聯合告
      訴狀及答辯狀內僅泛稱帳目有很大疑問，內幕重重，至有何疑問及款項若干等
      均未指明（見原審卷第五○頁及第五四、五五頁），無法作為認定被告犯罪之
      基礎，又其抗告意旨亦僅泛稱內幕重重，並無檢具具體事證以供本院查核，再
      依卷內資料，亦無法認定被告有抗告人所指之侵占犯行。
四、綜上所述，原裁定以抗告人並未提出任何證據資料足資證明被告有上開犯行，應
    認被告罪嫌不足，因予裁定駁回；本院經核其認事用法並無不合，本件抗告，並
    無理由，應予駁回。
五、又公訴人移送併案意旨（九十一年度營偵字第二一一號）另以：本件同一被告、
    同一侵入住宅事實，前經告訴人乙○○於九十年十二月四日向原審法院提起自訴
    ，其自訴在檢察官開始偵查前，因而移請原審法院併案審理等情，惟抗告人並未
    就侵入住宅部分提起自訴，而抗告人自訴被告傷害部分，業經原審法院另諭知不
    受理判決，並經上訴駁回，且抗告人自訴被告妨害自由部分又經原審法院諭知罪
    嫌不足，裁定駁回自訴，是抗告人另提起告訴被告侵入住宅部分之事實，與本件
    自訴事實，並無同一案件關係，即無從併案審理，依法自應退還由檢察官另行偵
    查處理，併予敘明。
據上論結，應依刑事訴訟法第四百十二條，裁定如主文。
中    華    民    國      九十一      年      五      月      二十九    日
                                  臺灣高等法院臺南分院刑事第三庭
                                      審判長法官  黃    崑    宗
                                            法官  莊    俊    華
                                            法官  林    勝    木
右正本證明與原本無異。
不得抗告。
                                      法院書記官  吳    秋    賢
中    華    民    國      九十一      年      五      月      三十      日
